# 同一控制下取得控制权后继续买入少数股权

提问人：penn-H 时间：2021-11-23 16:51:34
同一控制下企业合并，当从同一控制人处收购公司股权并取得控制权后，又继续买入同一控制人持有的剩余部分股权（少数股权），可以不被判定为一揽子交易吗？时间间隔长，且合同里面写得很简单，就是收购。如果可以不是一揽子，那处理就是直接按照收购少数股权就可以了吗？少数股东占比当期的那些利润进入并表当期损益吗？
麻烦各位老师指导

回答人：chenyiwei
是否构成一揽子交易，须根据交易的经济实质、商业目的和商业逻辑判断。仅仅根据两项交易的时间差不足以作出判断。